【裁判字號】    97,易,1520
【裁判日期】    970530
【裁判案由】    竊盜
【裁判全文】
臺灣臺中地方法院宣示判決筆錄          97年度易字第1520號
公  訴  人  臺灣臺中地方法院檢察署檢察官
被      告  甲○○
                    國民
上列被告因竊盜案件，經檢察官提起公訴（九十七年度偵字第六
一三九、六一四０號），並聲請認罪協商，本院裁定進行認罪協
商程序後，於中華民國九十七年五月三十日下午四時，在本院刑
事第四法庭宣示判決，出席職員如下：
    法  官  林學晴
    書記官  賴淵瀛
法官起立朗讀判決主文、犯罪事實要旨、處罰條文、附記事項，
及告以上訴限制、期間並提出上訴狀之法院，且諭知記載其內容
：
一、主    文：
    甲○○竊盜，累犯，處拘役伍拾日，如易科罰金，以新臺幣
    壹仟元折算壹日；又竊盜，累犯，處拘役拾日，如易科罰
    金，以新臺幣壹仟元折算壹日；又竊盜，累犯，處拘役拾
    日，如易科罰金，以新臺幣壹仟元折算壹日；又竊盜，累犯
    ，處拘役拾日，如易科罰金，以新臺幣壹仟元折算壹日；
    又竊盜，累犯，處拘役拾日，如易科罰金，以新臺幣壹仟
    元折算壹日。應執行拘役壹佰貳拾日，如易科罰金，以新臺
    幣壹仟元折算壹日。
二、犯罪事實要旨：
    甲○○前犯詐欺及違反毒品危害防制條例案件，經本院以九
    十六年度易字第八一五號及九十五年度訴字第三七六九號判
    決，分別判處有期徒刑六月、七月，合併定應執行刑為有期
    徒刑十一月確定，嗣經減刑為有期徒刑五月又十五日，於民
    國九十六年七月十六日因徒刑執行完畢出監。詎猶不知警惕
    ，自九十六年十二月十二日起至九十七年一月十七日止，竟
    基於意圖為自己不法之所有，先後於如附表編號１至５所示
    之時間、地點，以如附表編號１至５所示之方式，分別竊取
    如附表「所竊財物欄」內所示之物品得手（詳細之時間、竊
    取地點、所竊財物、竊取方式等均如附表編號１至５所示）
    。嗣經警執行資源回收場查察勤務，並查訪上揭資源回收場
    之客戶登記簿而循線查獲上情。
三、處罰條文：
    刑法第三百二十條第一項
    意圖為自己或第三人不法之所有，而竊取他人之動產者，為
    竊盜罪，處五年以下有期徒刑、拘役或五百元以下罰金。
四、附記事項：
    查被告甲○○前犯詐欺及違反毒品危害防制條例案件，經本
    院以九十六年度易字第八一五號及九十五年度訴字第三七六
    九號判決，分別判處有期徒刑六月、七月，合併定應執行刑
    為有期徒刑十一月確定，嗣經減刑為有期徒刑五月又十五日
    ，於九十六年七月十六日因徒刑執行完畢出監等情，有臺灣
    高等法院被告前案紀錄表及臺灣臺中地方法院檢察署刑案資
    料查註紀錄表各一份附卷可參，其於受徒刑執行完畢後五年
    以內，故意再犯本件有期徒刑以上之罪，均為累犯，應依刑
    法第四十七條第一項之規定加重其刑。
五、協商判決除有刑事訴訟法第四百五十五條之四第一項第一款
    於本訊問程序終結前，被告撤銷協商合意或檢察官撤回協商
    聲請者；第二款被告協商之意思非出於自由意志者；第四款
    被告所犯之罪非第四百五十五條之二第一項所定得以協商判
    決者；第六款被告有其他較重之裁判上一罪之犯罪事實者；
    第七款法院認應諭知免刑或免訴、不受理者情形之一，及違
    反同條第二項「法院應於協商合意範圍內為判決；法院為協
    商判決所科之刑，以宣告緩刑或二年以下有期徒刑、拘役或
    罰金為限」之規定者外，不得上訴。
六、如有上開可得上訴情形，得自收受宣示判決筆錄送達之日起
    十日內，向本院提出上訴書狀，上訴於第二審法院。
中    華    民    國    97    年     5    月    30    日
                  臺灣臺中地方法院刑事第四庭
                                    書記官   賴淵瀛
                                    法  官   林學晴
以上正本證明與原本無異。
上訴書狀如未敘述理由，應於上訴期間屆滿後20日內補提理由書
狀於本院。（應敘述具體理由並附繕本）。
                                    書記官   賴淵瀛
中    華    民    國    97    年     5    月    30    日
附表：
┌──┬────┬──────┬──────┬────────┬────────┐
│編號│時   間 │竊 取 地 點 │所 竊 財 物 │竊  取  方  式  │ 備  註  欄     │
│    │        │            │            │                │                │
├──┼────┼──────┼──────┼────────┼────────┤
│ １ │96年12月│臺中縣大里市│馬達1 顆    │騎乘機車至前開地│被害人丙○○（係│
│    │12日晚上│中興路2段747│（重量約41公│點，並持不知情之│大明里環保志工隊│
│    │6時許   │巷之大明中學│斤）        │葉聯發所保管該處│長）稱遭竊取之馬│
│    │        │後門資源回收│            │鐵捲門之鑰匙，打│達1 顆價值約為新│
│    │        │屋前        │            │開該處鐵捲門進入│臺幣（下同）500 │
│    │        │            │            │該處徒手竊取馬達│元；「穎美資源回│
│    │        │            │            │1 顆，搬運至機車│收場」之負責人陳│
│    │        │            │            │腳踏板上後離去  │佳穎則稱係以450 │
│    │        │            │            │                │元之價格收購上開│
│    │        │            │            │【嗣後將上開所竊│馬達1 顆        │
│    │        │            │            │得之馬達1 顆，販│                │
│    │        │            │            │售予不知情之陳佳│                │
│    │        │            │            │穎所設之「穎美資│                │
│    │        │            │            │源回收場」】    │                │
├──┼────┼──────┼──────┼────────┼────────┤
│ ２ │96年12月│臺中縣大里市│鐵板1 片    │騎乘機車至前開地│被害人丙○○稱遭│
│    │15日晚上│中興路2段747│（重量約14公│點，並持不知情之│竊取之鐵板1 片價│
│    │7時許   │巷之大明中學│斤）        │葉聯發所保管該處│值約為120 元；「│
│    │        │後門資源回收│            │鐵捲門之鑰匙，打│立新資源回收社」│
│    │        │屋前        │            │開該處鐵捲門進入│之負責人林奇聰則│
│    │        │            │            │該處徒手竊取鐵板│稱係以140 元之價│
│    │        │            │            │1 片，搬運至機車│格收購上開鐵板1 │
│    │        │            │            │腳踏板上後離去  │片              │
│    │        │            │            │                │                │
│    │        │            │            │【嗣後將上開所竊│                │
│    │        │            │            │得之鐵板1 片，販│                │
│    │        │            │            │售予不知情之林奇│                │
│    │        │            │            │聰所設之「立新資│                │
│    │        │            │            │源回收社」】    │                │
├──┼────┼──────┼──────┼────────┼────────┤
│ ３ │97年1月 │臺中縣大里市│電纜線1 綑  │騎乘機車至前開地│被害人丙○○稱遭│
│    │4日晚上6│中興路2段747│（重量約13.7│點，並持不知情之│竊取之電纜線1 綑│
│    │時30分許│巷之大明中學│公斤）      │葉聯發所保管該處│價值約為200 元；│
│    │        │後門資源回收│            │鐵捲門之鑰匙，打│「德億資源回收社│
│    │        │屋前        │            │開該處鐵捲門進入│」之負責人李瑞欽│
│    │        │            │            │該處徒手竊取電纜│則稱係以685 元之│
│    │        │            │            │線1 綑，搬運至機│價格收購上開電纜│
│    │        │            │            │車腳踏板上後離去│線1 綑          │
│    │        │            │            │                │                │
│    │        │            │            │【嗣後將上開所竊│                │
│    │        │            │            │得之電纜線1 綑，│                │
│    │        │            │            │販售予不知情之李│                │
│    │        │            │            │瑞欽所設之「德億│                │
│    │        │            │            │資源回收場」】  │                │
├──┼────┼──────┼──────┼────────┼────────┤
│ ４ │97年1月 │臺中縣大里市│車用電池2 顆│趁無人看管時，進│被害人丁○○稱遭│
│    │16日下午│忠孝路90號旁│            │入該處徒手竊取放│竊取之車用電池2 │
│    │5時30分 │空地之版模放│            │置於該處油桶上之│顆價值約為6,000 │
│    │許      │置處        │            │車用電池2 顆    │元；「德億資源回│
│    │        │            │            │                │收社」之負責人李│
│    │        │            │            │【嗣後將上開所竊│瑞欽則稱係以大約│
│    │        │            │            │得之車用電池2 顆│692 元之價格收購│
│    │        │            │            │，販售予不知情之│上開車用電池2 顆│
│    │        │            │            │李瑞欽所設之「德│                │
│    │        │            │            │億資源回收場」】│                │
├──┼────┼──────┼──────┼────────┼────────┤
│ ５ │97年1月 │臺中縣烏日鄉│白鐵狗籠1 個│趁無人看管時，進│被害人乙○○稱遭│
│    │17日下午│環河路「三五│            │入該處徒手竊取放│竊取之白鐵狗籠1 │
│    │3時20分 │資源回收場」│            │置於該處之白鐵狗│個價值約為5,000 │
│    │（起訴書│後方工廠屋簷│            │籠1 個          │元；「德億資源回│
│    │誤載為30│下          │            │                │收社」之負責人李│
│    │分）許  │            │            │【嗣後將上開所竊│瑞欽則稱係以大約│
│    │        │            │            │得之白鐵狗籠1 個│500 元之價格收購│
│    │        │            │            │，販售予不知情之│上開白鐵狗籠1 個│
│    │        │            │            │李瑞欽所設之「德│                │
│    │        │            │            │億資源回收場」】│                │
│    │        │            │            │                │                │
└──┴────┴──────┴──────┴────────┴────────┘


司法院資訊處製作；財團法人民間司法改革基金會備份。
